【裁判字號】    92,訴,344
【裁判日期】    920507
【裁判案由】    偽造文書等
【裁判全文】
臺灣彰化地方法院刑事判決                          九十二年度訴字第三四四號
    公  訴  人  臺灣彰化地方法院檢察署檢察官
    被      告  乙○○
右列被告因偽造文書等案件，經檢察官提起公訴（九十一年度偵字第六一九六號），
本院判決如左：
    主  文
乙○○共同行使偽造私文書，足以生損害於他人，處有期徒刑參月，如易科罰金，以
參佰元折算壹日。
未扣案之偽造「甲○○」印章壹顆及中華電信員林營運處行動電話業務申請書上，所
偽造「甲○○」之署押、印文各壹枚，均沒收之。
    事  實
一、乙○○於民國九十年四月間，任職強固保全股份有限公司派駐中華電信股份有限
    公司員林營運處（下稱中華電信員林營運處）之保全人員，竟與綽號「阿良」之
    不詳姓名成年男子，共同基於行使偽造私文書及意圖為自己不法利益之犯意聯絡
    ，由「阿良」提供不知情之甲○○身分證影本及於不詳時地盜刻之「甲○○」印
    章一枚（未扣案）予乙○○，再由乙○○於九十年四月十日，持該身分證影本及
    印章至中華電信員林營運處辦理ＳＩＭ卡申辦門號，乙○○乃先於中華電信員林
    營運處行動電話業務申請書上偽簽「甲○○」之署名及偽造「甲○○」之印文，
    再將該申請書持交中華電信員林營運處之職員，而取得門號為00000000
    00號之ＳＩＭ卡，足生損害於甲○○及中華電信公司。嗣乙○○即將上開ＳＩ
    Ｍ卡交由「阿良」使用，使中華電信公司陷於錯誤而提供通話服務，乙○○與「
    阿良」並因此獲得免付通話費達新台幣（下同）一萬六千九百八十九元之不法利
    益。嗣甲○○發現其遭人冒名申請行動電話門號，告知中華電信員林營運處，始
    查知上情。
二、案經交通部電信總局函送臺灣彰化地方法院檢察署檢察官偵查起訴。
    理  由
一、訊據被告乙○○固對於在右揭時、地申請行動電話門號之事實不諱，惟矢口否認
    有何偽造文書及詐欺得利之犯行，辯稱：「阿良」是伊在中華電信員林營運處旁
    電玩店內認識的朋友，伊不知「阿良」之真實姓名，伊受「阿良」委託才代辦理
    門號，而「阿良」說是其親戚要辦理，辦好後伊即將ＳＩＭ卡交由「阿良」，伊
    想說電話若太久沒有繳，會有催繳通知，「阿良」應該會自己去繳，伊覺得電話
    費不多，所以當時沒有想到那麼多云云。惟查，被告於申辦上開行動電話門號時
    ，不將帳單寄送地址填載「阿良」或「阿良」親戚之住址，反填載其位於彰化縣
    埔心鄉○○村○○路○段一七○號自己之住址，有中華電信員林營運處行動電話
    業務申請書影本一紙在卷可稽；被告既不知「阿良」之真實姓名、住址，亦不知
    「阿良」所稱其親戚之真實姓名、住址，竟將帳單地址寫自己之住處，則不惟與
    常情不符，「阿良」或其親戚亦難知曉當月之通話費用以行繳費；且被告於偵查
    中尚自承曾收到二次帳單，並有收到中華電信員林營運處催繳帳款之書面通知等
    情，竟未主動向中華電信員林營運處說明原委，均與常情有間，是被告上開所辯
    ，應係事後卸責之詞，不足採信。此外，復有中華電信公司行動電話業務服務契
    約及通話明細清單附卷可參，其犯行應堪認定。
二、核被告所為，係犯刑法第二百十六條、第二百十條之行使偽造私文書罪，及第三
    百三十九條第二項之詐欺得利罪。其偽造署押及印文，係偽造私文書之一部，不
    另論處；而其偽造私文書後據以行使，則偽造之低度行為應為其後行使之高度行
    為所吸收，亦不另論罪。被告與「阿良」有犯意聯絡及行為分擔，應依共同正犯
論處。再其所犯行使偽造私文書及詐欺得利罪間，有方法、結果之牽連關係，應
    依牽連犯之規定，從一較重之行使偽造私文書罪處斷。爰審酌被告犯罪之動機、
    目的、手段、所生之危害及事後已與中華電信員林營運處達成和解（有繳費收據
    附卷可憑）之態度等一切情狀，量處如主文所示之刑，並諭知易科罰金之折算標
    準。本件未扣案之偽造「甲○○」印章壹顆，及被告於中華電信員林營運處行動
    電話業務申請書上，所偽造之署押、印文各一枚，併應依刑法第二百十九條規定
    宣告沒收。
據上論斷，應依刑事訴訟法第二百九十九條第一項前段，刑法第二十八條、第二百十
六條、第二百十條、第三百三十九條第二項、第五十五條、第二百十九條、第四十一
條第一項前段，罰金罰鍰提高標準條例第一條前段、第二條，判決如主文。
本案經檢察官吳怡盈到庭執行職務。
中    華    民    國    九十二    年      五      月        七          日
                                臺灣彰化地方法院刑事第二庭
                                    法      官  吳  俊  螢
右正本證明與原本無異。
如不服本判決，應於送達後十日內向本院提出上訴狀(須附繕本)。
告訴人或被害人對於判決如有不服具備理由請求檢察官上訴者，其上訴期間之計算係
以檢察官收受判決正本之日期為準。
                                    法院書記官  莊  玉  惠
中    華    民    國    九十二    年      五      月        八          日
刑法第二百十六條
行使第二百十條至第二百十五條之文書者，依偽造、變造文書或登載不實事項或使登
載不實事項之規定處斷。
刑法第二百十條
偽造、變造私文書，足以生損害於公眾或他人者，處五年以下有期徒刑。
刑法第三百三十九條
意圖為自己或第三人不法之所有，以詐術使人將本人或第三人之物交付者，處五年以
下有期徒刑、拘役或科或併科一千元以下罰金。
以前項方法得財產上不法之利益或使第三人得之者亦同。
前二項之未遂犯罰之。
刑法第二百十九條
偽造之印章、印文或署押，不問屬於犯人與否，沒收之。


司法院資訊處製作；財團法人民間司法改革基金會備份。
